臺灣宜蘭地方法院刑事判決　　　　　　　100年度易字第377號
公　訴　人　臺灣宜蘭地方法院檢察署檢察官
被　　　告　葉亞為
選任辯護人　楊德海律師
　　　　　　蕭伍榮律師
上列被告因竊佔案件，經檢察官提起公訴（100年度偵字第720號
），本院判決如下：
    主  文
葉亞為犯竊佔罪，處有期徒刑貳月，如易科罰金，以新臺幣壹仟
元折算壹日，緩刑貳年，並於緩刑期間內向被害人羅寶遜支付如
附表所示內容之金額。
    事  實
一、葉亞為意圖為自已不法之所有，於民國99年7、8月間，擅自
    在羅寶遜、吳長福、何美麗、張振榮、張振龍、蔡西浪、鐘
    文華、范守成、范本謙、廣德宗、張聰明共有坐落宜蘭縣南
    澳鄉○○段165地號土地上，搭建木柱鐵皮屋頂建物作為烘
    乾香菇之處所，竊佔面積合計達75.87平方公尺。
二、案經宜蘭縣政府警察局蘇澳分局報請臺灣宜蘭地方法院檢察
    署檢察官偵查起訴。
    理  由
壹、證據能力部分：
一、按被告以外之人於審判外之言詞或書面陳述，除法律有規定
    者外，不得作為證據，刑事訴訟法第159條第1項定有明文。
    查證人羅寶遜、羅四維於警詢中之陳述，均屬於被告以外之
    人於審判外之陳述，辯護人並已否認上開陳述之證據能力，
    復查無刑事訴訟法第159條之2至第159條之5例外得為證據之
    情形，依上開法條規定，上開證人於警詢中之陳述，均無證
    據能力。
二、次按被告以外之人於審判外之陳述，雖不符前四條之規定，
    而經當事人於審判程式同意作為證據，法院審酌該言詞陳述
    或書面陳述作成時之情況，認為適當者，亦得為證據，刑事
    訴訟法第159條之5第1項定有明文。查本判決下列所引用之
    各該被告以外之人於審判外之陳述及文書，雖屬傳聞證據，
    均經當事人於法院準備程序及審判期日中表示無意見而不予
    爭執，且迄至本院言詞辯論終結前亦未再聲明異議，本院審
    酌此等證據資料製作時之情況，尚無違法不當及證明力明顯
    過低之瑕疵，亦認為以之作為證據應屬適當，故揆諸前開規
    定，爰逕依刑事訴訟法第159條之5規定，認前揭證據資料均
    例外有證據能力。
貳、實體部分：
一、上揭事實，業據被告坦承不諱，核與證人施米香、葉勝雄分
    別於警詢；證人羅寶遜於偵查；證人施米香、葉仲健於審判
    時證述情節相符，並經檢察官履勘現場製有勘驗筆錄及所拍
    攝之現場照片多張在卷足佐，復有宜蘭縣羅東地政事務所10
    0年4月12日羅地測字第1000050679號函檢附之上開土地複丈
    成果圖、土地登記謄本存卷可參，事證明確，被告犯行堪以
    認定。
二、核被告所為，係犯刑法第320條第2項竊佔罪。爰審酌被告之
    犯罪動機、目的、手段、所生危害、素行、生活狀況及犯後
    坦承犯行，態度尚佳，且經被害人羅寶遜提起刑事附帶民事
    訴訟後，已與被害人羅寶遜達成如附表所示之和解內容（本
    院100年度附民96號），並參酌公訴人之具體求刑等一切情
    狀，量處如主文所示之刑，並諭知易科罰金之折算標準，又
    被告未曾因故意犯罪受有期徒刑以上刑之宣告，有臺灣高等
    法院被告前案紀錄表在卷可考，被告因一時失慮，致觸法網
    ，經此偵查、審判教訓後，應知所警惕，信無再犯之虞，本
    院因認前開宣告之刑，以暫不執行為適當，爰依刑法第74條
    第1項第1款規定，併予宣告緩刑2年，並諭知應於緩刑期間
    內向被害人羅寶遜支付如附表所示內容之金額，以啟自新。
據上論斷，應依刑事訴訟法第299條第1項前段，刑法第320條第2
項、第41條第1項前段、第74條第1項第1款、第2項第3款，刑法
施行法第1條之1第1項、第2項前段，判決如主文。
本案經檢察官王清白到庭執行職務。
中    華    民    國    100    年    9     月    15   日
                  刑事第五庭法  官  林楨森
以上正本證明與原本無異。
如不服本判決應於收受送達後十日內向本院提出上訴書狀，並應
敘述具體理由；其未敘述上述理由者，應於上訴期間屆滿後二十
日內向本院補提理由書(均須按他造當事人之人數附繕本)「切勿
逕送上級法院」。
                            書記官  劉晨輝
中    華    民    國   100    年    9     月    15    日
┌───────────────────────────┐
│                緩刑期間內履行內容                    │
├───────────────────────────┤
│被告應給付羅寶遜新臺幣貳萬元，分四期匯款至羅寶遜土地銀│
│行新莊分行帳號000000000000之帳戶，給付方式如下：(1)民國│
│100年10月15日前應給付羅寶遜新臺幣伍仟元；(2)民國100年11│
│月15日前應給付羅寶遜新臺幣伍仟元；(3)民國100年12月15 日│
│前應給付羅寶遜新臺幣伍仟元；(4)民國101年1月15日前應給付│
│羅寶遜新臺幣伍仟元，如一期未給付，其後之期間視為全部到│
│期。                                                  │
└───────────────────────────┘
附錄本案論罪科刑法條：
中華民國刑法第320條
（普通竊盜罪、竊佔罪）
意圖為自己或第三人不法之所有，而竊取他人之動產者，為竊盜
罪，處5年以下有期徒刑、拘役或5百元以下罰金。
意圖為自己或第三人不法之利益，而竊佔他人之不動產者，依前
項之規定處斷。
前二項之未遂犯罰之。